【裁判字號】    92,易,519
【裁判日期】    920313
【裁判案由】    家庭暴力防治法
【裁判全文】
臺灣板橋地方法院刑事判決                          九十二年度易字第五一九號
    公  訴  人  臺灣板橋地方法院檢察署檢察官
    被      告  甲○○
右列被告因違反家庭暴力防治法案件，經檢察官提起公訴（九十二年度偵字第二二七
二號），本院判決如左：
    主  文
甲○○違反法院依家庭暴力防治法第十五條所為之禁止直接騷擾行為之民事暫時保護
令裁定，處拘役拾日，如易科罰金，以佰元折算壹日。
    事  實
一、甲○○與乙○○係夫妻，二人具有家庭暴力防治法第三條第一款所列之家庭成員
    關係，惟因甲○○曾對乙○○實施家庭暴力行為，經本院依家庭暴力防治法第十
    五條規定，於民國（下同）九十一年十二月三十日以九十一年度暫家護字第九三
    七號核發民事暫時保護令，諭令甲○○不得對乙○○直接騷擾之行為。詎甲○○
    於收受該保護令裁定正本後，仍於九十二年一月十四日凌晨二時許，先行打電話
    至乙○○位於臺北縣板橋市○○街一二七巷三四號二樓之住處，惟因時值深夜，
    乙○○即掛甲○○之電話，甲○○遂在臺北板橋市○○街一二七巷三四號一樓前
    ，爬上該一樓之遮雨棚，而在乙○○前揭二樓住處陽台前，對於住處內之乙○○
    大聲喊叫開門而為騷擾行為，乙○○遂報警，而為警當場查獲甲○○。
二、案經被害人乙○○訴由臺北縣政府警察局海山分局報請臺灣板橋地方法院檢察署
    檢察官偵查起訴。
    理  由
一、訊據被告固坦承其有於前揭時、地爬上一樓之遮雨棚，而在告訴人位於臺北縣板
    橋市○○街一二七巷三四號二樓住處陽台前，對於住處內之告訴人喊叫開門等情
    不諱，惟矢口否認有何騷擾乙○○之犯行，辯稱：伊並不知道保護令的內容，伊
    只是叫告訴人開門云云。經查，右揭事實，業據告訴人乙○○迭於警訊及本院審
    理時指訴綦詳，並有本院九十一年十二月三十日九十一年度暫家護字第九三七號
    民事暫時保護令裁定正本影本、臺北縣警察局海山分局處理家庭暴力案件現場報
    告表暨調查記錄表影本各一份在卷可稽。況被告於警訊時亦供稱：伊有收到暫時
    保護令，且伊亦了解該保護令內容，伊收到時亦有看過等語（見偵查卷第五頁背
    面），被告於本院審理時翻異前詞而諉為不知前揭保護令內容，即難令本院採信
    。復按家庭暴力防治法所稱騷擾者，謂任何打擾、警告、嘲弄或辱罵他人之言語
    、動作或製造使人心生畏怖情境之行為，該法第二條第三項有明文規定，而被告
    既對於凌晨二時許之深夜，爬上上址一樓之遮雨棚，而在告訴人位於臺北縣板橋
    市○○街一二七巷三四號二樓住處陽台前，對於住處內之告訴人喊叫開門等情供
    承不諱，則被告顯係已有對告訴人打擾之動作及言詞，其業已構成家庭暴力防治
    法所稱對被害人騷擾之行為，而違反禁止直接騷擾之保護令裁定，被告前揭所辯
    ，顯係事後圖卸刑責之詞，不足採信。是本件事證業臻明確，被告犯行洵堪認定
    ，應予依法論處。
二、核被告所為，係犯家庭暴力防治法第五十條第二款之違反保護令罪。爰審酌被告
    漠視法院所為之暫時保護令裁定，侵害告訴人之權益，及其所為騷擾告訴人行為
    之危害程度，暨被告素行狀況、犯罪動機、手段、目的、犯罪後態度等一切情狀
    ，量處如主文所示之刑，並諭知易科罰金之折算標準，以示懲儆。
據上論斷，應依刑事訴訟法第二百九十九條第一項前段，家庭暴力防治法第五十條第
二款，刑法第十一條前段、第四十一條第一項前段，罰金罰鍰提高標準條例第二條，
判決如主文。
本案經檢察官陳孟黎到庭執行職務。
中      華      民      國    九十二    年      三      月     十三     日
                                      臺灣板橋地方法院刑事第六庭
                                          法  官  林海祥
右正本證明與原本無異。
如不服本判決，應於判決送達後十日內，向本院提出上訴狀。
                                          書記官  陳映孜
中      華      民      國    九十二    年      三      月     十三     日
附錄本案論罪科刑主要法條：
家庭暴力防治法第五十條
違反法院依第十三條、第十五條所為之下列裁定者，為本法所稱之違反保
護令罪，處三年以下有期徒刑、拘役或科或併科新台幣十萬元以下罰金︰
一  禁止實施家庭暴力行為。
二  禁止直接或間接騷擾、接觸、通話或其他連絡行為。
三  命遷出住居所。
四  遠離住居所、工作場所、學校或其他特定場所。
五  命完成加害人處遇計畫：戒癮治療、精神治療、心理輔導或其他治療
    、輔導。


司法院資訊處製作；財團法人民間司法改革基金會備份。
